臺灣臺東地方法院刑事裁定
111年度聲字第374號
聲  請  人  臺灣臺東地方檢察署檢察官
受  刑  人  吳至宏



上列聲請人因受刑人數罪併罰有二裁判以上，聲請定其應執行之
刑(111年度執聲字第260號)，本院裁定如下：
    主  文
甲○○犯如附表所示之各罪，所處各如附表所載之刑，應執行有
期徒刑肆年陸月。
    理  由
一、聲請意旨略以：受刑人甲○○因詐欺等案件，先後經法院判決
    確定如附表，應依刑法第53條及第51條第5款規定，定其應
    執行之刑，爰依刑事訴訟法第477條第1項聲請裁定等語。
二、按「裁判確定前犯數罪者，併合處罰之。但有下列情形之一
    者，不在此限。一、得易科罰金之罪與不得易科罰金之罪。
    二、得易科罰金之罪與不得易服社會勞動之罪。三、得易服
    社會勞動之罪與不得易科罰金之罪。四、得易服社會勞動之
    罪與不得易服社會勞動之罪。前項但書情形，受刑人請求檢
    察官聲請定應執行刑者，依第51條規定定之。」；數罪併罰
    ，有2裁判以上者，依第51條之規定，定其應執行之刑，刑
    法第50條、第53條分別定有明文。再數罪併罰，宣告多數有
    期徒刑者，於各刑中之最長期以上，各刑合併之刑期以下，
    定其刑期，亦為刑法第51條第5款本文所明定。又法律上屬
    於自由裁量之事項，並非概無法律性之拘束。自由裁量係於
    法律一定之外部性界限內(以定執行刑言，即不得違反刑法
    第51條之規定)使法官具體選擇以為適當之處理；因此在裁
    量時，必須符合所適用之法規之目的。更進一步言，須受法
    律秩序之理念所指導，此亦即所謂之自由裁量之內部性界限
    。關於定應執行之刑，既屬自由裁量之範圍，其應受此項內
    部性界限之拘束，要屬當然。又刑事判決關於有期徒刑得易
    科罰金之規定，刑法第41條固有明文，惟數罪併罰中之一罪
    ，依刑法規定得易科罰金，若因與不得易科之他罪併合處罰
    結果而不得易科罰金時，原可易科部分所處之刑，自亦無庸
    為易科折算標準之記載，司法院大法官解釋第144號及第679
    號解釋意旨可資參照。 
三、經查：
(一)本件受刑人所犯如附表所示之罪，經法院判處如附表所示之
    刑並分別確定在案等情，有各該判決書及臺灣高等法院被告
    前案紀錄表各1份在卷可參，而本件受刑人於知悉刑法第50
    條業經修正，仍具狀請求檢察官就附表所示之罪向法院聲請
    定其應執行之刑，有受刑人甲○○請求臺灣臺東地方法院檢察
    署檢察官向法院聲請定應執行刑須知暨聲請書1份在卷可稽
    ，經審核本院為附表所示案件犯罪事實最後判決之法院，認
    本件聲請係屬正當，應予准許。
(二)再刑法第51條數罪併罰定應執行刑之立法方式，採限制加重
    原則，非以累加方式定應執行刑。受刑人所犯如附表編號2
    、3、4、5所示之罪，均係犯加重詐欺取財罪，且多係於相
    近之時間為之，有各該編號之判決書在卷可稽。因此，如以
    實質累加方式定應執行刑，處罰之刑度顯將超過其行為之不
    法內涵，而過於苛酷，亦有違刑法第51條第5款採限制加重
    刑罰之罪責原則；另僅因分別起訴，而與1次起訴、判決者
    ，呈現定應執行刑之結果上顯著差異，亦恐與定應執行刑之
    公平性未洽。準此，爰依前揭規定、刑法第51條數罪併罰所
    採限制加重原則，及多數犯罪責任遞減原則之法理，斟酌受
    刑人之犯罪傾向、犯罪態樣(附件編號2至5之犯罪態樣相同)
    、各犯罪行為間之聯繫(附件編號2至5各次犯行係於相近時
    間違犯)、刑罰之一般預防功能，及矯正受刑人與預防再犯
    之必要性等因素，於法律規定之外部性界限及自由裁量之內
    部性界限內，裁定如主文所示之應執行刑。至受刑人所犯如
    附表編號1所示之罪之宣告刑，雖符合易科罰金之宣告標準
    ，然因與附表編號2至5不得易科罰金之罪定應執行刑，已不
    得易科罰金，自無庸諭知易科罰金折算標準。
四、依刑事訴訟法第477條第1項，刑法第50條第2項、第53條、
    第51條第5款，裁定如主文。
中　　華　　民　　國　　111 　年　　10　　月　　24　　日
                  刑事第一庭法  官  陳昱維
以上正本證明與原本無異。
如不服本裁定，應於裁定送達後5日內向本院提出抗告狀（須附
繕本）。「切勿逕送上級法院」
                            書記官  林傳坤
中　　華　　民　　國　　111 　年　　10　　月　　24　　日
附表
受刑人甲○○定應執行刑案件一覽表     編  號  1 2 3 罪  名  不能安全駕駛之公共危險罪 犯三人以上共同詐欺取財罪 犯三人以上共同詐欺取財罪   宣告刑    有期徒刑2月 有期徒刑1年3月 有期徒刑1年4月 有期徒刑1年3月 有期徒刑1年5月 應執行有期徒刑1年8月   有期徒刑1年4月 犯罪日期  107年9月26日 107年7月11日 107年7月13日 107年7月14日      偵查（自訴）機關年度案號  宜蘭地檢107年度偵字第5710號 花蓮地檢108年度少連偵字第3號 高雄地檢107年度少連偵字第152號、第171號、第193號、第228號、107年度偵字第17525號、宜蘭地檢107年度偵字第6280號、屏東地檢108年度偵字第2380號、臺南地檢108年度少連偵字第16號、花蓮地檢108年度少連偵字第3號 最後事實審 法 院 宜蘭地院 花蓮地院 高等法院高雄分院  案 號 107年度交簡字第1282號 109年度原訴字第7號 109年度原上訴字第33號  判決日 期 107年10月31日 109年8月27日 109年9月22日 確定判決 法 院 宜蘭地院 花蓮地院 高等法院高雄分院  案 號 107年度交簡字第1282號 109年度原訴字第7號 109年度原上訴字第33號  判決確定日 期 107年12月13日 109年10月14日 109年11月4日 是否為得易科罰金之案件   是  否  否 是否為得易服社會勞動之案件   是  否  否   備註  宜蘭地檢108年度執緝字第277號 花蓮地檢110年度執緝字第363號 高雄地檢109年執字第9874號   前經臺灣宜蘭地方法院以111年度聲字第174號定應執行有期徒刑4年   

編  號  4 5 罪  名  犯三人以上共同詐欺取財罪 犯三人以上共同詐欺取財罪  宣告刑  有期徒刑1年 有期徒刑1年 應執行有期徒刑1年6月  有期徒刑1年4月 犯罪日期  107年7月20日 107年7月22日  偵查（自訴）機關年度案號    宜蘭地檢108年度偵字第4031號 臺東地檢107年度少連偵字第27號、107年度偵字第2346號、第3254號、108年度偵字第769號 最後事實審 法 院 宜蘭地院 臺東地院  案 號 110年度訴緝字第31號 109年度原金訴字第31號  判 決日 期 111年1月17日 111年5月20日 確定判決 法 院 宜蘭地院 臺東地院  案 號 110年度訴緝字第31號 109年度原金訴字第31號  判 決確 定日 期 111年3月10日 111年6月21日 是否為得易科罰金之案件  否 否 是否為得易服社會勞動之案件  否 否     備註  宜蘭地檢111年度執字第803號 臺東地檢111年度執字第1044號   前經臺灣宜蘭地方法院以111年度聲字第174號定應執行有期徒刑4年  未執行